【裁判字號】    90,易,233
【裁判日期】    900424
【裁判案由】    家庭暴力之傷害
【裁判全文】
台灣屏東地方法院刑事判決                            九十年度易字第二三三號
    公  訴  人  臺灣屏東地方法院檢察署檢察官
    被      告  甲○○
右列被告因家庭暴力之傷害案件，經檢察官提起公訴（八十九年度偵字第五六五三號
），本院判決如左︰
    主  文
甲○○連續傷害人之身體，處拘役伍拾日，如易科罰金，以佰元折算壹日。
    事  實
一、甲○○與鐘小玲為夫妻，係家庭暴力防治法第三條第一款所指之家庭成員，因不
    滿其妻鐘小玲在外交往複雜，乃基於傷害之概括犯意，於民國八十九年五月十二
    日、十三日，連續兩次在渠等位於屏東縣滿州鄉○○村○○路三號住處內毆打之
    ，致鐘小玲受有左臉、右前額、左肩、左大腿、背部、後頭部挫傷及右膝擦傷、
    鼻樑腫脹、左上眼瞼腫等傷害。
二、案經鐘小玲訴由臺灣屏東地方法院檢察署檢察官偵查起訴。
    理  由
一、訊據被告甲○○故自承毆打其妻鐘小玲，惟辯稱：伊係因鐘小玲與人通姦始因氣
    憤毆打之，且傷勢未如指訴般嚴重云云。惟查，前揭犯罪事實業經告訴人鐘小玲
    指訴綦詳，並有驗傷診斷證明二紙附卷可參，又被告因是項犯行，前經屏東縣警
    察局恒春分局聲請通常保護令，並經本院以八十九年度家護字第一三八號核發在
    案，亦經本院調閱全卷參察屬實，告訴人指訴，堪信為真。又被告於本院訊問時
    ，固一度辯稱係因會同警方查獲告訴人即其妻鐘小玲與人在家通姦，始當場激於
    義憤毆打之，惟經調閱所指本院八十九年易字第一三０九號妨害家庭案件，該案
    案發日期為八十九年六月二十四日，前揭被告犯行則為同年五月十二日、十三日
    所為，二者於時間上顯有出入，是被告所辯，不足採信。本件被告犯罪事實已臻
    明確，應依法論科。
二、核被告所為，係犯刑法第二百七十七條第一項之傷害罪。被告上開連續二次犯行
    ，時間緊接，手法相同，觸犯構成要件同一之罪名，顯係基於概括犯意反覆為之
    ，為連續犯，應依刑法第五十六條規定以一罪論，並加重其刑。爰審酌被告犯罪
    之動機、手段，犯罪時所受之刺激及其品性、生活狀況、智識程度，及犯罪後態
    度等一切情狀，量處如主文所示之刑，又刑法第四十一條第一項已於被告行為後
    之九十年一月四日修正，同月十日經總統公布施行，修正為：「犯最重本刑為五
    年以下有期徒刑以下之刑之罪，而受六個月以下有期徒刑或拘役之宣告，因身體
    、教育、職業、家庭之關係或其他正當事由，執行顯有困難者，得以一元以上三
    元以下折算一日，易科罰金。但確因不執行所宣告之刑，難收矯正之效，或難以
    維持法秩序者，不在此限。」爰依刑法第二條第一項前段及第四十一條第一項規
    定，並諭知易科罰金之折算標準。
據上論斷，應依刑事訴訟法第二百九十九條第一項前段，刑法第五十六條、第二百七
十七條第一項、第二條第一項前段、第四十一條第一項，罰金罰鍰提高標準條例第一
條前段、第二條，判決如主文。
本案經檢察官陳新君到庭執行職務
中      華      民      國    九  十    年      四      月    二十四    日
                                      臺灣屏東地方法院刑事第二庭
                                          審判長法  官  吳永宋
                                                法  官  包梅真
                                                法  官  陳松檀
右正本證明與原本無異。
對於本判決如有不服應於收受送達後十日內向本院提出上訴書狀上訴於台灣高等法院
高雄分院並按他造當事人之人數附具繕本。
                                                書記官  張福山
中      華      民      國      九十      年      四      月   二十四   日
附錄本判決論罪之法條：
中華民國刑法第二百七十七條
 (普通傷害罪)
傷害人之身體或健康者，處三年以下有期徒刑、拘役或一千元以下罰金。
犯前項之罪因而致人於死者，處無期徒刑或七年以上有期徒刑；致重傷者
，處三年以上十年以下有期徒刑。


司法院資訊處製作；財團法人民間司法改革基金會備份。
